# 大修理期间是否计提安全生产管理费用？

提问人：小盆友 时间：2015-06-06 12:10:18
企业在大修理期间是否需要计提安全生产管理费用？希望能够列示出相关的法律规定

回答人：chenyiwei
安全生产费用是根据财企[2012]16号文规定的标准计提的。对于根据上年度收入计提的安全生产费用，应在全年各月均衡计提，即使当月因大修理等原因停产也应当计提。但如果本月无生产，则本月计提的安全生产费用就应当直接计入管理费用。

提问人：复制忍者卡卡西 时间：2015-06-06 20:00:28
陈版请教一下，除了您说了“但如果本月无生产，则本月计提的安全生产费用就应当直接计入管理费用。”以外，还有什么情况下，计提安全生产费是需要计入“管理费用”的。 也就是说何种情况下，计入“生产成本”？何种情况下计入“期间费用”？谢谢。

回答人：chenyiwei
1 、计提当月无生产的； 2 、计提对象不属于生产活动的（如生产企业的危险品仓储）； 3 、其他根据相关资产类准则规定不应计入资产价值的情形。

提问人：fanxu7788 时间：2015-06-07 09:55:25
感觉财企[2012]16号中，煤炭生产企业、非煤矿山开采企业、建设工程施工企业不是依据上年收入计提，而是当月产量计提的。

回答人：chenyiwei
按当月产量计提的，不生产自然也就不用计提了。

提问人：小盆友 时间：2015-07-01 17:26:50
最近与企业的又进一步沟通， 2015 年下半年企业将不再进行生产， 2016 年将继续进行生产，这种情况不属于停产也不属于大修的情况，是否需要计提安全生产管理费呢？

回答人：chenyiwei
从财企[2012]16号文的规定看不属于可缓提或暂时停止提取的范围。如确实情况特殊的，建议与当地财政、安全生产监管部门沟通。